臺灣高等法院花蓮分院刑事判決　　　　 100年度上易字第54號
上　訴　人
即　被　告　孫明輝
上列上訴人因詐欺案件，不服臺灣花蓮地方法院中華民國100年
2月23日99年度易字第146號第一審判決（起訴案號：臺灣花蓮地
方法院檢察署99年度偵緝字第57號），提起上訴，本院判決如下
：
    主  文
上訴駁回。
    理  由
一、按不服地方法院之第一審判決而上訴者，應向管轄第二審之
    高等法院為之；上訴書狀應敘述具體理由。刑事訴訟法第36
    1條第1項、第2項分別定有明文。又原審法院認為上訴不合
    法律上之程式或法律上不應准許或其上訴權已經喪失者，應
    以裁定駁回之；第二審法院認為上訴有第362條前段之情形
    者，應以判決駁回之。同法第362條、第367條前段亦有規定
    。亦即上訴未敘述具體理由，而不符上訴之法律上程式者，
    第二審得不命補正，以判決駁回之。所謂上訴書狀應敘述具
    體理由之「具體理由」，係指依據卷內既有訴訟資料或提出
    新事證，指摘或表明第一審判決關於認定事實、適用法律及
    量刑等足以影響判決本旨，有違法或不當之情形而言，例如
    依憑證據法則具體指出所採證據何以不具證據能力，或明確
    指出所為證據證明力之判斷如何違背經驗、論理法則等情。
    倘僅泛言原判決認定事實錯誤、違背法令、量刑失之過重或
    輕縱，難認已依上揭意旨指出具體事由。或形式上雖已指出
    具體事由，然該事由縱使屬實，亦不足以認為原判決有何不
    當或違法者，例如對不具有調查必要性之證據，法院未依聲
    請調查亦未說明理由，或援用證據不當，但除去該證據仍應
    為同一事實之認定者，亦難謂係具體理由。所為上訴，自屬
    不符法律上應具備之程式（最高法院97年度台上字第892號
    判決參照）。
二、本件被告上訴意旨雖謂：申請原住民保留地處理中尚未核准
    ；第九河川局也正申請承租處理中云云。惟查原審係依據證
    人溫若茵於警詢、偵訊、原審審理時之證詞，及告訴人溫玉
    美、溫玉蘭2人與被告簽訂之讓渡書影本，暨有限責任花蓮
    第二信用合作社99年5月26日花二信發字第0990554號函所檢
    附之本案帳戶客戶基本資料查詢單、活期性存款往來明細等
    相關證據，始認定被告確有透過溫若茵向告訴人2人邀約購
    買各為1公頃之河川地，且有分別收受證人溫若茵所匯入之8
    萬元及10萬元等2筆訂金。復依據證人李金山、黃正得於偵
    訊時之證詞，及經濟部水利署第九河川局99年3月29日水九
    管字第09920011040號函文，始認定被告並無任何自行處分
    或移轉上開部分河川公地之所有權或其他使用收益權利予他
    人之正當權源。就被告蓄意詐騙，已詳予論述所憑之依據及
    認定之理由，並對被告所為辯詞之如何不足採信，依據卷內
    資料詳予指駁及說明。被告上訴所指各節，適足以說明其就
    本件公有河川地並無任何權源。其既未提出新事證，指摘或
    表明第一審判決有何採證認事，足以影響判決本旨之不當或
    違法，而構成應予撤銷之具體事由。揆諸上開說明，其上訴
    自不合法律上之程式，且無從命補正，應予駁回，並不經言
    詞辯論為之。
據上論斷，應依刑事訴訟法第367條前段、第372條，判決如主文
。
中    華    民    國    100    年    4    月    26    日
                  刑事庭審判長法  官  謝志揚
                              法  官  張健河
                              法  官  林慶煙
以上正本證明與原本無異。
本件不得上訴。
中    華    民    國   100    年    4     月    26    日
                              書記官  林明智